【裁判字號】    97,交訴,46
【裁判日期】    980519
【裁判案由】    公共危險等
【裁判全文】
臺灣新竹地方法院刑事判決              97年度交訴字第46號
公  訴  人  臺灣新竹地方法院檢察署檢察官
被      告  丙○○
                      6樓之1.
上列被告因公共危險等案件，經檢察官提起公訴（97年度偵字第
3540號），本院裁定適用簡式審判程序，判決如下：
    主  文
丙○○犯過失傷害罪，處有期徒刑參月。又犯肇事致人傷害逃逸
罪，處有期徒刑陸月。應執行有期徒刑柒月。緩刑伍年，並向被
害人乙○○支付新臺幣肆拾萬元（支付方式如附表所示）。
    事  實
一、丙○○並未領有合格駕駛執照，猶於民國96年12月8日凌晨2
    時30分許，駕駛向友人甲○○所借得之車牌號碼W2－6092號
    自用小客車上路，沿新竹市○○路由南往北方向行駛，途經
    該路段163 號前時，原應注意車前狀況，隨時採取必要之安
    全措施，且明知駕駛汽車行駛道路時不得使用手持式行動電
    話通話，以維行車安全，而依當時情況亦無不能注意情事，
    竟疏未注意，因低頭接聽手持式行動電話，而不慎誤踩油門
    加速前進，適有行人乙○○自東往西步行橫越民族路，丙○○所駕前開車輛車頭遂不慎撞擊乙○○，乙○○遭撞後彈至
    擋風玻璃致駕駛座前方擋風玻璃破裂後再掉至地面，乙○○
    因而受有左脛骨與腓骨幹之開放性骨折及頭部外傷合併臉部
    撕裂傷等傷害，詎丙○○肇事後雖有稍事停車，但因無照駕
    駛肇事心裡害怕，並未下車查看乙○○傷勢，也沒有用電話
    向警消人員通報以救護乙○○，反基於肇事逃逸之犯意，旋
    即駛離現場，在場目擊車禍發生經過之路人周志偉乃騎著機
    車在後緊追，惟跟了一段後跟丟，丙○○旋即於同日凌晨 2
    時32分許，駛入新竹市○○路10巷，因不慎撞擊停放於路邊
    之機車，乃將車停在該巷22號前，便下車離開至附近以電話
    聯絡友人，嗣警員丁○○據報先到車禍發生現場處理，復又
    據報有機車遭擦撞而再至丙○○停車處處理，適周志偉亦騎
    車繞經該處，乃向丁○○指稱該車即為肇事車輛，經丁○○
    指揮拖吊車欲將W2－6092號自用小客車吊離現場時，丙○○
    亦與友人回到停車處，丙○○在丁○○未知悉其為本件肇事
    者之前主動表明自己是駕駛人並陳報姓名、身分證字號、地
    址等年籍資料供丁○○抄錄而表示願受裁判之意。
二、案經乙○○訴由新竹市警察局第二分局報告臺灣新竹地方法
    院檢察署檢察官偵查起訴。
    理  由
一、本件被告所犯過失傷害、肇事逃逸等罪，均『非』死刑、無
    期徒刑、最輕本刑為3 年以上有期徒刑之罪，或高等法院管
    轄第一審之案件，被告於本院準備程序進行中，就被訴事實
    為有罪之陳述，經本院合議庭認合於刑事訴訟法第273條之1
    第1項之規定，適用簡式審判程序，合先敘明。
二、訊據被告對於前開過失傷害、肇事逃逸之犯罪事實，於警詢
    、偵訊、本院準備程序、審理中均坦白承認，並經證人即告
    訴人乙○○、目擊證人周志偉證述在卷，且有衛生署新竹醫
    院診斷證明書、道路交通事故現場圖、調查報告表各1 份、
    車損暨現場照片8張等附卷可稽（見偵卷第16至23頁）。按
    汽車駕駛人於行駛道路時，使用手持式行動電話進行撥接或
    通話者，處新臺幣3 千元罰鍰，道路交通管理處罰條例第31
    條之1第1項定有明文；又汽車行駛時，駕駛人應注意車前狀
    況道路，交通安全規則第94條第3 項前段亦定有明文，被告
    行車時接聽手持式行動電話疏未注意車前狀，因而發生本件
    車禍，導致告訴人受傷，被告之過失與告訴人之傷害有因果
    關係，被告上開自白內容確與事實相符，堪足採信，本案事
    證已臻明確，被告犯行洵堪認定，自應依法予以論罪科刑。
三、論罪科刑
（一）核被告所為係犯刑法第284條第1項前段之過失傷害罪、第
      185條之4之肇事逃逸罪。
（二）被告所犯上開二罪，構成要件不同，犯意各別，應分論併
      罰。
（三）被告於犯罪後，未被偵查機關發覺前，主動向警員表明自
      己為肇事者而自首，經證人丁○○到庭證述無誤（見本院
      卷第57至58頁），爰依刑法第62條前段規定就所犯二罪均
      減輕其刑。
（四）被告未領有合格駕駛執照，經其自承無誤，且有證號查詢
      汽車駕駛人、本院電話紀錄表各1 份在卷可佐（見本院卷
      第5 頁、第43頁），本件駕車肇事致告訴人受傷，應依道
      路交通管理處罰條例第86條第1 項之規定，就其所犯過失
      傷害罪加重其刑，並先加後減之。
（五）爰審酌被告未領有合格駕照，竟貿然駕車上路，本件因接
      聽手持式行動電話未注意車前狀況之過失程度，被告駕車
      肇事後未留在現場救護傷者反而肇事逃逸，置受傷之告訴
      人於車輛往來之危險境地，殊值譴責，幸告訴人未再受到
      他車撞擊，暨念及被告年紀尚輕（案發時未滿19歲，本件
      判決時甫滿20歲），始終坦承犯行，犯後態度良好，且已
      與告訴人和解，有和解筆錄1 份附卷足憑（見本院卷第98
      頁）等一切情狀，分別量處如主文所示之刑，並定應執行
      之刑。
（六）被告前未曾因故意犯罪受有期徒刑以上刑之宣告，有臺灣
      高等法院前案紀錄表1 份在卷可稽，經此教訓，當知警惕
      ，應無再犯之虞，其與母親戊○○已當庭與告訴人和解，
      承諾分期連帶賠償，為讓告訴人能受償，本院認被告本件
      宣告刑，以暫不執行為宜，併宣告緩刑5 年，並命被告向
      被害人即告訴人乙○○支付40萬元之損害賠償（支付方式
      如附表所示），以啟被告之自新兼保障告訴人之受償權利
      。
四、據上論斷，應依刑事訴訟法第273條之1第1項、第299條第 1
    項前段，刑法第284第1項前段、第185條之4、第62條前段、
    第51條第5款、第74條第1項第1款、第2項第3 款，道路交通
    管理處罰條例第86條第1項，刑法施行法第1條之1第1項，判
    決如主文。
本案經檢察官張嘉宏到庭執行職務。
中    華    民    國    98    年    5     月    19    日
                  刑事第六庭  法  官  黃美盈
以上正本證明與原本無異。
如不服本判決應於收受本判決後10日內向本院提出上訴書狀，上
訴書狀應敘述具體理由。上訴書狀未敘述上訴理由者，應於上訴
期間屆滿後20日內補提理由書狀於本院 (均須按他造當事人之人
數附繕本 )「切勿逕送上級法院」。
中    華    民    國    98    年    5     月    19    日
                              書記官  吳美雲
附表：（即本院98年度交附民字第7號部分和解內容）
被告丙○○向被害人乙○○支付之新台幣（下同）肆拾萬元，應
自民國（下同）98年6月15日起，按月於每月15日前給付，第一
期肆仟柒佰元，第二期起每期陸仟柒佰元，直至清償完畢為止，
匯至被害人乙○○指定之彰化銀行竹科分行0000-00-000000-00
號帳戶，如有一期未履行，視為全部到期。
附錄論罪科刑法條：
刑法第284條第1項（過失傷害罪）
因過失傷害人者，處6月以下有期徒刑、拘役或5百元以下罰金，
致重傷者，處1年以下有期徒刑、拘役或5百元以下罰金。
刑法第185條之4（肇事逃逸罪）
駕駛動力交通工具肇事，致人死傷而逃逸者，處6月以上5年以下
有期徒刑。


司法院資訊處製作；財團法人民間司法改革基金會備份。
